臺灣新竹地方法院民事裁定  
111年度竹簡字第326號
原      告  兆豐國際商業銀行股份有限公司

法定代理人  張兆順  
訴訟代理人  陳拓谷  
被      告  鍾泳明  
            鍾泳仁    
            鍾子翔    
            鍾素娟    
上列當事人間塗銷分割繼承登記事件，本院裁定如下：
    主  文
原告之訴駁回。
訴訟費用由原告負擔。
    理  由
一、按當事人書狀，應記載當事人姓名及住所或居所。民事訴訟
    法第116條第1項第1款定有明文。又原告之訴，有起訴不合
    程式或不備其他要件者，法院應以裁定駁回之。但其情形可
    以補正者，審判長應定期間先命補正。前二項情形，原告之
    訴因逾期未補正經裁判駁回後，不得再為補正。民事訴訟法
    第249條第1項第6款、第3項定有明文。次按，繼承人有數人
    時，在分割遺產前，各繼承人對於遺產全部為公同共有，民
    法第1151條定有明文；而因公同共有關係需對共有人為權利
    之主張，乃屬固有必要共同訴訟，有合一確定之必要；且按
    民法第1164條所定之遺產分割，係以整個遺產為一體為分割
    ，並非以遺產中個別之財產分割為對象，亦即遺產分割之目
    的在廢止遺產全部之公同共有關係，而非旨在消滅個別財產
    之公同共有關係，其分割方法應對全部遺產整體為之（最高
    法院95年台上字第1637號判決要旨參照）。
二、查原告起訴未於起訴狀上記載被告鍾泳仁、鍾子翔、鍾素娟
　　之住所或居所（載明待補正）。又原告係起訴請求撤銷遺產
    分割協議債權行為及所有權移轉登記物權行為，並請求塗銷
    以分割繼承為原因之所有權移轉登記，揆諸首揭規定及說明
    ，自應以被繼承人所遺已協議分割之遺產整體為之。嗣經本
    院裁定命原告應於5日內具狀補正記載起訴狀上被告鍾泳仁
    、鍾子翔、鍾素娟之住所或居所，並提出被告鍾泳仁、鍾子
    翔、鍾素娟最新戶籍謄本；如有其他已協議分割之遺產，應
    補正追加訴之聲明應撤銷之標的，逾期即駁回起訴。該裁定
    已於111年7月28日送達原告，有送達證書附卷可稽。
三、原告逾期迄未具狀補正記載起訴狀上被告鍾泳仁、鍾子翔、
    鍾素娟之住所或居所；且被繼承人尚有繼承人已協議分割之
    遺產，亦迄未經原告補正追加為撤銷之標的，此有新竹縣政
    府稅務局111年8月9日新縣稅東字第1110213092號函覆在卷
    可稽，其訴顯難認為合法，應予駁回。
四、依民事訴訟法第436條第2項、第249條第1項第6款、第95條
    、第78條，裁定如主文。
中　　華　　民　　國　 111　　年　　 8　　月　　 16 　日
                  新竹簡易庭    法　官　汪銘欽
以上正本證明與原本無異。
如不服本裁定應於送達後10日內向本院提出抗告狀，並繳納抗告
費新臺幣1,000元。
中　　華　　民　　國　 111　　年　　 8　　月　　 16 　日
                                書記官　周育瑜